臺灣高等法院交通事件裁定　　　　　　 96年度交抗字第900號
抗　告　人
即受處分人　甲○○
上列抗告人因違反道路交通管理處罰條例案件，不服臺灣板橋地
方法院96年度交聲字第1398號，中華民國96年10月26日所為裁定
（原處分案號：交通部公路總局臺北區監理所北監自裁字第裁40
-Ｚ000000000號），提起抗告，本院裁定如下：
    主  文
抗告駁回。
    理  由
一、原裁定意旨略以：抗告人即受處分人甲○○於民國96年4月
    15日22時6分許，駕駛車號6676-DK自用小客車，行經設有燈
    光號誌管制之臺北縣金山鄉○○○路與清水路交岔路口時，
    有闖紅燈之違規事實，經警當場掣單舉發，遭抗告人拒絕簽
    章，並記明其事由，視為已收受。抗告人於應到案日期前申
    訴，經舉發機關臺北縣政府警察局認違規行為明確，原處分
    機關交通部公路總局臺北區○○○○○道路交通管理處罰條
    例第53條第1項及第63條第1項第3款之規定，並參酌違反道
    路交通管理事件統一裁罰基準表，裁處罰鍰新臺幣（下同）
    2,700元，並記違規點數3點，於法尚無不當。從而，抗告人
    之異議為無理由，應予駁回等語。
二、抗告意旨略以：(一)警方無直接積極證據如照片、影像可證明
    抗告人闖紅燈，而遠在60公尺處反方向以肉眼評判，有誤判
    之虞；(二)此路口號誌設置不一且複雜，且兩路口紅綠燈之間
    距甚短，易使駕駛人有搶黃燈或闖紅燈；(三)警察於執勤取締
    公務時嚼食檳榔，檳榔成分中含有少許酒精，易有誤判云云
    。
三、經查：
（一）按汽車駕駛人，行經有燈光號誌管制之交岔路口闖紅燈者
      ，處1,800元以上5,400元以下罰鍰，並記違規點數3 點，
      道路交通管理處罰條例第53條第1 項及第63條第1項第3款
      分別定有明文。
（二）抗告人於上開時、地駕車，行經設有燈光號誌管制交岔路
      口時，有闖越紅燈（金山往石門方向）行駛之違規事實，
      業經證人即舉發警員游智賢於原審證述：當天我是與所長
      共同服巡邏勤務，在晚上10點到交稽點即清水路36號前，
      晚上10點6分時，我與所長就共同攔檢抗告人的車輛，抗
      告人有搖下車窗說他煞車煞不住，當時依抗告人於原審所
      提照片（照片上有A、B、C、D燈光號誌，下稱A、B 、C、
      D）C、D燈號是紅燈，我們就依規定舉發，舉發當時我的
      位置離C及D號誌大約50至60公尺，並沒有物品擋住我的視
      線，舉發地點是C及D先紅燈，A、B再紅燈，路口速限50公
      里，確實沒有看錯號誌，且我從年初就開始在那值勤，一
      個月會有10次在該地點值勤，不認識且與抗告人無仇恨等
      語在卷。游智賢與抗告人素不相識，亦無任何嫌隙，衡情
      當不至甘冒涉犯偽證罪之風險虛構違規事實，或設詞誣攀
      抗告人之理，所言堪以採信。
（三）道路交通管理處罰條例並未規定車輛闖紅燈之違規事項需
      以錄影或拍照存證方得以舉發。且闖紅燈乃瞬間發生之事
      ，除非交岔路口設有科學儀器，得以在發生違規行為當下
      拍攝或拍照存證外，自難苛責一般執行巡邏勤務之警員，
      須隨時手持攝影機或照相機緊盯燈光號誌及來往車輛，及
      時拍攝或照相。抗告人為領有駕駛執照之汽車駕駛人，本
      應遵守道路交通標誌、標線、號誌之指示，依抗告人所拍
      攝之照片顯示，違規地點之淡金公路為一筆直道路，A、B
      、C、D四個號誌清晰可辨，一般用路人可輕易判斷該交岔
      路口有A、B燈光號誌，距離50、60公尺處另有C、D號誌，
      則抗告人駕車通過A、B燈光號誌時，即應注意前方路口之
      C 、D號誌變化，並予遵守。抗告人於原審陳稱：到C處燈
      光號誌已轉為黃燈，怕車中的人不舒服，就闖過去等語，
      堪認抗告人執意闖越C、D燈光號誌已變為紅燈之交岔路口
      ，尚難以燈光號誌設計不當而脫免應遵守燈光號誌之責任
      。抗告人空言揣測謂係舉發警員口嚼檳榔產生誤判，亦屬
      無據。
（四）綜上所述，原裁定認原處分機關之裁處並無不合，駁回其
      異議，核無不當，本件抗告為無理由，應予駁回。
四、據上論結，應依道路交通案件處理辦法第26條，刑事訴訟法
    第412條，裁定如主文。
中　　華　　民　　國　　96　　年　　11　　月　　21　　日
                  刑事第二庭審判長法  官  呂丹玉
　　                              法  官  林恆吉
                          　　　  法　官  李麗玲
以上正本證明與原本無異。
不得再抗告。
　                                書記官  廖婷璇
中　　華　　民　　國　　96　　年　　11　　月　　23　　日
